臺灣橋頭地方法院民事判決
111年度旗簡字第146號
原      告  高雄市○○區○○

法定代理人  陳峯翔  
訴訟代理人  吳帛隆  
被      告  余政國  
上列當事人間請求清償借款事件，本院於民國111年9月20日言詞
辯論終結，判決如下：
    主      文
被告應給付原告新臺幣參拾壹萬陸仟陸佰柒拾肆元，及如附表所
示之利息、違約金。
訴訟費用新臺幣參仟肆佰貳拾元由被告負擔。
本判決得假執行。但被告如以新臺幣參拾壹萬陸仟陸佰柒拾肆元
為原告預供擔保，免為假執行。
    事實及理由
一、原告主張：被告前向原告申辦貸款，雙方約定借款金額為新
    臺幣（下同）500,000元，借款利率以週年利率1.04％計付，
    借款期間從民國109年4月10日起至114年4月10日止，共5年
    ，並由被告分60期平均攤還本息，倘被告未按期清償，除喪
    失期限利益外，其逾期在6個月以內者，本金按全國農業金
    庫基準利率加計10％計息，並以利息之數額再按全國農業金
    庫基準利率加計10％計收違約金，另逾期超過6個月者，本金
    按全國農業金庫基準利率加計1.65％計息，並以利息之數額
    再按全國農業金庫基準利率加計1.65％計收違約金。詎被告
    迄仍積欠本金316,674元及如附表所示之利息、違約金未償
    ，爰依消費借貸契約法律關係提起本訴，聲明：如主文第1
    項所示。
二、被告則以：對本件沒有意見，請法院依法判決等詞置辯。
三、本院之判斷：
　　原告主張之上揭事實，已據提出農業發展基金貸款借據、約
    定書、全國農業金庫股份有限公司函文、共用查詢單、放款
    戶交易明細查詢資料等件為佐，且被告經合法通知，未於言
    詞辯論期日到場，亦未提出書狀作何聲明或陳述，依民事訴
    訟法第280條第3項準用第1項，應視同自認，是原告主張之
    事實，自堪信為真。依此，原告依消費借貸法律關係，請求
    被告給付原告如主文第1項所示金額、利息及違約金，均屬
    有據，爰判決如主文第1項所示。
四、本件係適用簡易訴訟程序為被告敗訴之判決，依民事訴訟法
    第389條第1項第3款規定，應職權宣告假執行。另依同法第3
    92條第2項規定，職權宣告被告如預供擔保，免為假執行。
五、訴訟費用負擔之依據：民事訴訟法第78條。本件訴訟費用額
    ，依後附計算書確定如主文所示之金額。
中　　華　　民　　國　　111 　年　　9 　　月　　27　　日
          　　　　旗山簡易庭  法　　　官  楊博欽
以上正本係照原本作成。
如不服本判決，應於送達後20日內，向本院提出上訴狀並表明上
訴理由，如於本判決宣示後送達前提起上訴者，應於判決送達後
20日內補提上訴理由書（須附繕本）。　　　　　　　　　
中　　華　　民　　國　　111 　年　　9 　　月　　27　　日
      　　　　　　　　　　　　書　記　官  陳秋燕　　
附表：
計息本金（新臺幣） 利息起訖日及週年利率   違約金起訖日及週年利率  316,674元  自111年2月10日起至111年10月9日止 2.9469％ 自111年3月11日起至111年10月9日止 0.0868％  自111年10月10日起至清償日止   4.329％ 自111年10月10日起至111年11月10日止 0.1275％    自111年11月11日起至清償日止 0.1874％ 
訴訟費用計算式：
裁判費（新臺幣）   3,420元
合計               3,420元